【裁判字號】    92,易,979
【裁判日期】    921126
【裁判案由】    竊盜
【裁判全文】
臺灣桃園地方法院刑事判決                          九十二年度易字第九七九號
    公  訴  人  臺灣桃園地方法院檢察署檢察官
    被      告  乙○○
                甲○○
右列被告等因竊盜案件，經檢察官提起公訴（九十二年度偵字第一０八七四號、九十
二年度偵緝字第二一八號），本院判決如左：
    主  文
乙○○共同竊盜，處有期徒刑肆月，如易科罰金，以佰元折算壹日。
甲○○共同竊盜，累犯，處有期徒刑肆月，如易科罰金，以佰元折算壹日。
    事  實
一、乙○○曾犯有違反麻醉藥品管理條例前科（不構成累犯）；甲○○曾因違反懲治
    盜匪條例案件，經本院於民國八十一年十一月二十五日以八十一年度少訴字第二
    六號判決判處有期徒刑七年，八十二年一月十九日刑期起算，八十四年二月十四
    日假釋出獄，假釋期間交付保護管束，八十七年十二月二十七日保護管束期滿，
    未執行之刑，以已執行論。
二、乙○○、甲○○共同基於意圖為自己不法所有之犯意聯絡，於民國九十一年五月
    十一日五時許，由乙○○駕駛煌通電子有限公司（以下簡稱煌通公司）所有之車
    牌號碼三Ｕ─六四００號自用小貨車，搭載甲○○至桃園縣蘆竹鄉○○村○○路
    八一四巷九十一號華通電腦股份有限公司（以下簡稱華通公司）大竹廠，趁該公
    司員工不注意之際，將工廠內之電路板電鍍用之銅球共計九六０公斤搬至該自用
    小貨車上而加以竊取，得手後將銅球變賣得款朋分花用。嗣經華通公司察覺後報
    警處理，經警調閱監視錄影帶，依車牌號碼查知前開自用小貨車為煌通公司所有
    ，乃通知煌通公司負責人丙○○到案說明，得知該車案發時係由乙○○駕駛，而
    循線查獲乙○○，並移送臺灣桃園地方法院檢察署偵辦。該署檢察官再依乙○○
    之供述而查悉甲○○前開犯行。
三、案經桃園縣警察局大園分局移送臺灣桃園地方法院檢察署檢察官偵查暨簽分偵辦
    起訴。
    理  由
一、右開事實，業據被告乙○○、甲○○於偵查及本院審理時均坦承不諱，且互核相
    符，復經證人丙○○、華通公司職員丁○○、王福漲及王寬宏證述明確，並有代
    保管條一紙、監視錄影帶翻拍照片五幀、失竊銅球類型照片一幀在卷可稽，足見
    被告二人前開自白確與事實相符。本件事證明確，被告等犯行堪以認定，應予依
    法論科。
二、核被告乙○○、甲○○所為，均係犯刑法第三百二十條第一項竊盜罪。被告二人
    間有犯意聯絡與行為分擔，應論以共同正犯。次查，被告甲○○有如事實欄一所
    載之犯罪科刑執行情形，有臺灣高等法院被告全國前案紀錄表在卷足參，其受有
    期徒刑執行完畢後，五年內再犯本件有期徒刑以上之罪，為累犯，應依刑法第四
    十七條規定加重其刑。茲審酌被告二人為圖一己私利，竟思不勞而獲，竊取他人
    之財產，惟尚能坦承犯行，犯後態度尚佳等一切情狀，各量處如主文所示之刑，
    並諭知易科罰金之折算標準，以資懲儆。
三、公訴意旨另略以：被告乙○○意圖為自己不法之所有，於九十一年五月十日二十
    二時至二十三時許，在桃園縣楊梅鎮○○○路○段二五六巷一六七號之煌通公司
    內，竊取車牌號碼三Ｕ─六四００號自用小貨車，因認被告此部分亦涉有刑法第
    三百二十條第一項竊盜罪嫌云云。按犯罪事實應依證據認定之，無證據不得認定
    犯罪事實，刑事訴訟法第一百五十四條第二項定有明文。又刑法第三百二十條第
    一項竊盜罪名之成立，以意圖為自己或第三人不法之所有，而竊取他人之動產者
    ，為其構成要件，若行為人並無不法所有之意圖，而取得他人之物為一時之用，
    且又具有使用後交還原所有人或持有人之意思，則為使用竊盜，與刑法上之竊盜
    有別，而不構成竊盜罪。公訴人認被告涉有上開犯行，係以證人丙○○之陳述，
    及代保管條在卷可憑，為其主要論據。訊據被告乙○○堅決否認有竊取前開自用
    小貨車之犯行，略以：伊有向丙○○說要向他借車，他沒說什麼，因為伊之前也
    向他借過幾次車，他也都沒講什麼，所以伊認為他同意借伊車，所以才把車開走
    ，伊使用過後也把車還給他，並沒有偷車的意思等語置辯。經查，證人丙○○於
    本院審理時證稱：該自用小貨車之前借過乙○○好幾次，他都有準時歸還，乙○○於九十一年五月十日早上有向伊說要借車，但伊沒有回答他，因為那輛車子平
    時都停在公司外面，車門未鎖，鑰匙都插在車上，而且警察通知伊去警局之時，
    伊看車子還在公司裡，所以伊也不知道乙○○於九十一年五月十一日有將車子開
    走，是伊在警局看監視錄影帶時，才知道車子曾被他開出去過等語，被告既在使
    用前開自用小貨車前曾徵詢證人丙○○之意見，雖其未經證人丙○○明確表示同
    意即逕行使用該自用小貨車，然在使用後隨即將該車駛回煌通公司返還，足認被
    告並無將該自用小貨車「長期據為己有」、「居於所有人地位處分」之意思，僅
    係為圖短暫之「使用」甚明，尚難認其主觀上有何不法所有之意圖，自不得以竊
    盜罪名相繩。此外，又查無其他積極證據足認被告確有竊盜情事，其此部分犯罪
    事實尚屬不能證明，惟因此部分依公訴人起訴之旨，顯可認與前揭經本院論罪部
    分，有連續犯之裁判上一罪關係，爰不另為無罪之諭知，附此敘明。
據上論斷，應依刑事訴訟法第二百九十九條第一項前段，刑法第二十八條、第三百二
十條第一項、第四十一條第一項前段、第四十七條，罰金罰鍰提高標準條例第一條前
段、第二條，判決如主文。
本案經檢察官羅秀蓮到庭執行職務。
中      華      民      國      九十二      年    十一    月   二十六   日
                                 臺灣桃園地方法院刑事第十庭
                                     審判長法  官    江德民
                                           法  官    曾正耀
                                           法  官    蔡和憲
右正本證明與原本無異。
如不服本判決，應於送達後十日內，向本院提出上訴狀。
                                           書記官    常毓生
中      華      民      國      九十二      年    十一    月   二十六   日
中華民國刑法第三百二十條第一項：
意圖為自己或第三人不法之所有，而竊取他人之動產者，為竊盜罪，處五年以下有期
徒刑、拘役或五百元以下罰金。


司法院資訊處製作；財團法人民間司法改革基金會備份。
